【裁判字號】    96,簡上,1060
【裁判日期】    970131
【裁判案由】    賭博
【裁判全文】
臺灣板橋地方法院刑事判決            96年度簡上字第1060號
上  訴  人
即  被  告  甲○○
上列上訴人即被告因賭博案件，不服本院九十六年度簡字第六六
三一號中華民國九十六年十月三十一日第一審判決（聲請案號：
九十六年度偵字第二一三九三號），提起上訴，本院管轄之第二
審合議庭判決如下：
    主  文
上訴駁回。
    事  實
一、甲○○前有詐欺、侵占、妨害兵役等案件犯罪科刑紀錄，執
    行完畢已逾五年，猶不知悔改，竟意圖營利，並基於反覆提
    供賭博場所之單一行為決意，於民國九十六年七月中旬某日
    起，提供其承租位於臺北縣永和市○○路二七一巷十二號旁
    之二樓鐵皮房屋作為賭博之場所，並提供麻將、牌尺、骰子
    等作為賭具，聚集不特定人前往上址賭博財物。其賭博之方
    式係每「底」新臺幣（下同）三百元、每「台」一百元之俗
    稱「三一麻將」，即自摸者，另三家則輸一「底」（即三百
    元），加上台數之多寡計算應支付之金錢；如賭客自摸，由
    甲○○向自摸者抽頭二百元，又賭客每玩四「圈」為一「將
    」，由甲○○於每「將」抽頭三次即六百元。嗣於同年九月
    十二日晚間八時二十五分許，警方在上址當場查獲賭客胡宏
    宇、梁景山、王萍霞，及在場之孔阿金、滕金仙、梁夏玉，
    而另名賭客即真實姓名年籍不詳綽號「阿亮」之成年男子乘
    隙逃逸，並扣得賭具麻將一副、骰子三顆、風圈骰子一顆、
    牌尺四支（聲請簡易判決處刑書漏載牌尺）、監視鏡頭一顆
    、大門遙控器一個、監視螢幕一台，及賭客所有之賭資共二
    十七萬五千元、甲○○所有之抽頭金三千八百元。
二、案經臺北縣政府警察局永和分局報請臺灣板橋地方法院檢察
    署檢察官偵查後聲請簡易判決處刑。
    理  由
一、上訴人即被告甲○○經本院合法傳喚並未到庭，而其對於上
    揭時、地意圖營利提供賭博場所及聚眾賭博之事實，於警詢
    、偵查及本院準備程序中均坦承不諱，核與證人即賭客胡宏
    宇、梁景山、王萍霞、證人孔阿金、滕金仙、梁夏玉於警詢
    供證之情節相符，並有查獲現場圖、在場人員名冊、房屋租
    賃契約書各一份在卷可稽，復有麻將一副、骰子三顆、風圈
    骰子一顆、牌尺四支、監視鏡頭一顆、大門遙控器一個、監
    視螢幕一台，及賭客所有之賭資共二十七萬五千元、抽頭金
    三千八百元扣案可資佐證。本案事證明確，被告賭博犯行洵
    堪認定，應依法論科。
二、核被告甲○○所為，係犯刑法第二百六十八條前段之意圖營
    利供給賭博場所罪及同條後段之意圖營利聚眾賭博罪。又被
    告自九十六年七月中旬起至同年九月十二日查獲前止，反覆
    密接提供場所並聚眾賭博，且抽頭以營利，本質上乃具有反
    覆、延續性行為之特徵，於刑法評價上，應認係集合多數犯
    罪行為而成立之獨立犯罪型態之「集合犯」，為包括一罪，
    應僅成立一罪。又被告以一行為同時觸犯意圖營利供給賭博
    場所罪及意圖營利聚眾賭博罪，為想像競合犯，應依刑法第
    五十五條規定，從情節較重之意圖營利聚眾賭博罪處斷。
三、原審詳加審認，以被告甲○○犯行明確，依刑事訴訟法第四
    百四十九條第一項前段、第三項、第四百五十四條第二項、
    第四百五十條第一項，刑法第二百六十八條、第五十五條、
    第四十一條第一項前段、第二百六十六條第二項、第三十八
    條第一項第二款、第三款、刑法施行法第一條之一第一項、
    第二項規定，並審酌被告經營地下賭場，其犯罪之動機、目
    的、手段均殊非可取，所為助長社會賭博、投機之不良風氣
    ，犯罪所生危害非輕，惟其犯後尚知坦承犯行之態度等一切
    情狀，量處有期徒刑五月，並諭知如易科罰金，以新臺幣三
    千元折算一日；復敘明扣案之麻將牌一副、骰子三顆、風圈
    骰子一顆、牌尺四支，均係當場賭博之器具，應依刑法第二
    百六十六條第二項規定宣告沒收；及扣案監視器鏡頭一顆、
    大門搖控器一個、監視螢幕一台均係被告所有供犯本罪所用
    之物，暨抽頭金三千八百元為被告因犯本罪所得之物，應分
    別依刑法第三十八條第一項第二款、第三款之規定宣告沒收
    之；並說明扣案賭資共二十七萬五千元，則係賭客即證人胡
    宏宇、梁景山、王萍霞等人違反社會秩序維護法之證物，不
    予宣告沒收。其認事用法，核無不合，量刑亦屬妥適。至被
    告上訴意旨泛稱是下班後朋友偶爾來找伊打小牌消遣，並沒
    有想到事情會這麼嚴重，且原審量刑過重，爰請求法院從輕
    量刑云云。惟按刑之量定，乃實體法上賦予法院得為自由裁
    量之事項，倘原審法院量刑未逾越法律所規定之範圍，又無
    濫用權限之情形，即不得任意指摘為違法；本件原審量定刑
    期，已審酌被告各種犯罪情狀，並無失出，業如前述，且徵
    之被告前有詐欺、侵占、妨害兵役等案件犯罪科刑紀錄，有
    臺灣高等法院被告前案紀錄表在卷可稽，固未構成累犯，但
    可認被告素行不佳，復參以本件扣案之賭資及抽頭金合計高
    達二十七萬八千三百元，並查獲在場人員共八人，顯見被告
    所經營之賭場規模非小，其上開行為危害社會秩序之程度甚
    大，足徵本件原審量刑及所諭知易科罰金之折算標準，核屬
    適當，是被告稱原審量刑過重，請求從輕量刑云云，為無理
    由，應予駁回
四、末查，上訴人即被告甲○○經合法傳喚，無正當理由於審理
    期日不到庭，有本院送達證書一紙、九十七年一月二十二日
    審判筆錄及刑事報到單各一件在卷足憑，爰不待其陳述，逕
    行判決。
據上論斷，應依刑事訴訟法第四百五十五條之一第一項、第三項
、第三百六十八條、第三百七十一條，判決如主文。
本案經檢察官鄭潔如到庭執行職務。
中    華    民    國    97    年    1     月    31    日
                  刑事第十六庭  審判長法  官  白光華
                                      法  官  曾淑娟
                                      法  官  楊志雄
以上正本證明與原本無異
本件不得上訴
                                      書記官  陳春銘
中    華    民    國    97    年    1     月    31    日
附錄本案論罪科刑法條全文：
刑法第268條
意圖營利，供給賭博場所或聚眾賭博者，處3 年以下有期徒刑，
得併科3 千元以下罰金。


司法院資訊處製作；財團法人民間司法改革基金會備份。
